ro-RO: Artă și divertisment > Hobby-uri și artă > Artizanat > Instrumente folosite pentru artă/artizanat > Instrumente de măsurare și marcare artizanale > Calibre și rigle pentru proiecte de artă textilă: Rigle de măsurare; Rigle pentru matlasare; Calibre cusături
ko: 아트/엔터테인먼트 > 취미/예술 > 미술/공예 > 미술/공예 도구 > 공예 계량/마킹 도구 > 직물 공예 게이지/자: 측정용 자; 퀼팅용 자; 솔기 게이지
sv: Konst och underhållning > Hobby och skapande > Hantverk och hobbyer > Hobbyverktyg > Hobbyverktyg för mätning och markering > Mått och linjaler för textilkonst: Mätlinjaler; Quiltningslinjaler; Sömmätare
nb: Kunst og underholdning > Hobby og kreativitet > Kunst og håndverk > Verktøy til kunst og håndverk > Måle- og merkeverktøy for hobbybruk > Målere og linjaler for tekstilkunst: Målelinjaler; Heklelinjaler; Sømmålere
bg-BG: Изкуства и развлечения > Хобита и творчески изкуства > Изкуства и творчество > Творчески инструменти > Творчески инструменти за измерване и маркиране > Уреди и линийки за текстилно творчество: Измервателни линийки; Линии за ватиране; Линии за шевове
it: Arte e svago > Hobby e arti creative > Artigianato e hobby > Strumenti per hobby e artigianato > Strumenti per marcare e misurare oggetti d'artigianato > Calibri e righelli per arte tessile: Righelli di misurazione; Righelli per quilting; Indicatori per cucito
de: Kunst & Unterhaltung > Hobby & Kunst > Kunsthandwerk & Hobby > Kunst- & Bastelwerkzeuge > Mess- & Markierwerkzeuge für Kunstarbeiten > Textilkunst-Messgeräte: Messlineale; Quiltlineale; Messgeräte für Nähte
th: ศิลปะและความบันเทิง > งานอดิเรกและศิลปะสร้างสรรค์ > ศิลปะและงานฝีมือ > เครื่องมือทำงานศิลปะและงานฝีมือ > เครื่องมือวัดและทำเครื่องหมายสำหรับงานฝีมือ > เครื่องวัดและไม้บรรทัดสำหรับงานสิ่งทอ: ไม้บรรทัดวัด; ไม้บรรทัดงานควิลท์; เกจวัดตะเข็บ
pt-PT: Artes e lazer > Passatempos e artes criativas > Artes e trabalhos manuais > Ferramentas para artes e trabalhos manuais > Ferramentas de medição e marcação para trabalhos manuais > Réguas e medidores de arte têxtil: Réguas para medir; Réguas para retalhos; Medidores de pontos
ja: 芸術・エンターテイメント > 趣味・コレクション > クラフト・アート > アート・クラフト用具 > クラフト計測・印付け器具 > テキスタイルアート用ゲージ・定規: 測定定規; キルティング定規; シームゲージ
pt-BR: Artes e entretenimento > Hobbies e artes > Arte e artesanato > Ferramentas para arte e artesanato > Ferramentas de medição e marcação para artesanato > Medidores e réguas para arte têxtil: Réguas de medição; Réguas de quilt; Medidores de costura
da: Kunst og underholdning > Hobby og håndarbejde > Håndarbejde og hobby > Værktøjer til håndarbejde og hobby > Måle- og markeringsværktøjer til håndarbejde > Tekstilkunst – målere og linealer: Målelinealer; Quiltningslinealer; Sømmålere
cs: Umění a zábava > Hobby, hudba a výtvarné umění > Řemesla a koníčky > Hobby pomůcky > Měřicí a označovací hobby pomůcky > Šablony a měřidla pro textilní tvorbu: Měřicí pravítka; Prošívací pravítka; Měřidla švů
tr: Sanat ve Eğlence > Hobiler ve Sanatsal Çalışmalar > Sanatlar ve El İşleri > Sanat ve El İşi Araçları > El İşi Ölçüm ve İşaretleme Araçları > Tekstil İşçiliği Ölçüm Aleti ve Cetvelleri: Ölçme Cetvelleri; Kapitone Cetvelleri; Dikiş Ölçerler
sk-SK: Umenie a zábava > Záľuby a tvorivé dielne > Výtvarná dielňa > Nástroje pre výtvarnú dielňu > Remeselnícke nástroje na meranie a značenie > Textilné meradlá a pravítka: Pravítka na meranie; Stehovacie pravítka; Pravítko na šitie
hu: Művészet és szórakoztatás > Hobbik és kreatív művészet > Művészet és barkácsolás > Művészeti és kézműves eszközök > Kézműves mérő- és jelölőeszközök > Textilművészeti mérőeszközök és vonalzók: Mérővonalzók; Foltvarró vonalzók; Varratmérők
zh-TW: 藝術/娛樂 > 嗜好和創作藝術 > 藝術品和手工藝品 > 美術/手工藝工具 > 手工藝測量/標記工具 > 織品藝術量規和直尺: 量尺; 絎縫尺; 縫份量尺
hr-HR: Umjetnost i zabava > Hobiji i kreativne umjetnosti > Umjetnost i rukotvorine > Alati za umjetnost i rukotvorine > Alati za mjerenje i označavanje za rukotvorine > Mjerači i ravnala za tekstilnu umjetnost: Ravnala za mjerenje; Ravnala za prošivanje; Mjerači šavova
el: Τέχνες & Ψυχαγωγία > Χόμπι & Δημιουργικές Τέχνες > Τέχνες & Χειροτεχνίες > Εργαλεία τέχνης & χειροτεχνίας > Εργαλεία μέτρησης & σήμανσης χειροτεχνίας > Μετρητές και χάρακες κλωστοϋφαντουργικής τέχνης: Χάρακες μέτρησης; Χάρακες καπιτοναρίσματος; Μετρητές ραφής
fi: Taide ja viihde > Harrastukset ja taiteet > Taide ja askartelu > Taide- ja askarteluvälineet > Mittaus- ja merkintävälineet askarteluun > Tekstiilitaiteen mittatyökalut ja viivaimet: Mittausviivaimet; Tikkausviivaimet; Saumamittarit
es: Arte y ocio > Hobbies y artes creativas > Manualidades > Herramientas para manualidades > Herramientas para marcar y medir > Medidores y reglas para artes textiles: Reglas de medición; Reglas para guateado; Medidores de costura
pl: Sztuka i rozrywka > Hobby i sztuki piękne > Sztuka i rękodzieło > Narzędzia dla artystów i rękodzielników > Narzędzia do mierzenia i oznaczania > Miary i centymetry krawieckie: Linijki pomiarowe; Linijki do pikowania; Miarki do szwów
vi: Nghệ thuật và giải trí > Sở thích và nghệ thuật sáng tạo > Đồ thủ công mỹ nghệ > Dụng cụ thủ công mỹ nghệ > Dụng cụ đo & đánh dấu thủ công > Dụng cụ đo họa tiết: Thước đo; Thước kẻ chần vuông; Thước đo đường may
en: Arts & Entertainment > Hobbies & Creative Arts > Arts & Crafts > Art & Crafting Tools > Craft Measuring & Marking Tools > Textile Art Gauges & Rulers: Measuring Rulers; Quilting Rulers; Seam Gauges
zh-CN: 艺术与娱乐 > 爱好/艺术创作 > 手工艺品 > 手工艺工具 > 手工艺测量/制作工具 > 纺织艺术品量规/量尺: 测量尺; 绗缝尺; 缝合量规
sl-SI: Kultura in zabava > Hobiji in ustvarjalne umetnosti > Umetnost in ročna dela > Orodje za umetniško ustvarjanje in ročna dela > Orodja za merjenje in označevanje za ročna dela > Merilniki in ravnila za tekstilno obrt: Merilne letvice; Ravnila za prešivanje; Merila za šive
ru: Искусство и развлечения > Хобби и творчество > Искусство и рукоделие > Инструменты для художественных работ и рукоделия > Инструменты для измерения, разметки и нанесения декоративных покрытий > Линейки для работы с текстилем: Измерительные линейки; Линейки для квилтинга; Линейки для разметки
fr: Arts et loisirs > Loisirs et arts créatifs > Loisirs créatifs > Outils pour loisirs créatifs > Outils de mesure et de traçage pour loisirs créatifs > Règles et jauges: Règles de mesure; Règles de matelassage; Jauges de couture
lt-LT: Menai ir pramogos > Hobiai ir menai > Menai ir amatai > Menų ir amatų įrankiai > Rankdarbių matavimo ir žymėjimo įrankiai > Meninės tekstilės matuokliai ir liniuotės: Matavimo liniuotės; Dygsniavimo liniuotės; Siūlių matuokliai
nl: Kunst en entertainment > Hobby's en creatieve vaardigheden > Handwerk en hobby's > Handwerk- en hobbygereedschap > Meet- en aftekengereedschap > Meters en linialen voor textielhandwerk: Meetlinialen; Quiltlinialen; Naadmeters